【裁判字號】    95,訴,1944
【裁判日期】    950630
【裁判案由】    毒品危害防制條例
【裁判全文】
臺灣高雄地方法院刑事判決              95年度訴字第1944號
公  訴  人  臺灣高雄地方法院檢察署檢察官
被      告  甲○○
上列被告因違反毒品危害防制條例案件，經檢察官提起公訴（95
年度毒偵字第3920號），本院合議庭裁定由受命法官獨任進行簡
式審判程序，判決如下：
    主  文
甲○○施用第一級毒品，處有期徒刑拾月。扣案呈第一級毒品海
洛因陽性反應之殘餘粉末膠袋壹只，沒收銷燬之；注射針筒壹支
沒收。
    事  實
一、甲○○曾於民國91年間，因違反毒品危害防制條例案件，經
    本院以91年度毒聲字第2421號裁定觀察、勒戒後，經評定有
    繼續施用毒品傾向，再經本院以91年度毒聲字第2870號裁定
    令入戒治處所施以強制戒治1 年，嗣經本院以91年度毒聲字
    第7587號裁定停止戒治，所餘戒治期間付保護管束而於91年
    12月13日釋放，嗣於92年5 月28日保護管束期滿，再經臺灣
    高雄地方法院檢察署（下稱高雄地檢署）檢察官於92年6 月
    7 日以92年度戒毒偵字第538 號不起訴處分確定。
二、詎仍不知悔改，於前開強制戒制執行完畢釋放後5 年內，復
    基於施用第一級毒品海洛因之犯意，於95年4 月7 日上午10
    時許，在高雄縣大寮鄉○○路上，以將第一級毒品海洛因摻
    水置於針筒注射於大腿血管之方式，施用第一級毒品海洛因
    1 次。嗣為警於95年4 月7 日上午10時30分許，在高雄縣大
    寮鄉○○路與光明路二段路口，發現甲○○行跡可疑，盤查
    結果發現甲○○持有海洛因殘餘粉末膠袋1 只及已供施用過
    海洛因之針筒1 支，經採集其尿液送驗，檢驗結果呈嗎啡陽
    性反應，而查悉上情。
三、案經高雄縣政府警察局鳳山分局報請臺灣高雄地方法院檢察
    署檢察官偵查起訴。
    理  由
壹、程序部分：
    本件被告甲○○所犯為死刑、無期徒刑或最輕本刑為3 年以
    上有期徒刑以外之罪，其於準備程序中就被訴事實為有罪之
    陳述，經法官告知簡式審判程序之旨，並聽取公訴人及被告
    之意見後，依刑事訴訟法第273 條之1 第1 項規定，裁定由
    受命法官獨任進行簡式審判程序，合先敘明。
貳、實體部分：
一、上揭事實，已據被告於本院審理中坦承不諱，且其於95年4
    月7 日所採驗之尿液，經送往台灣檢驗科技股份有限公司以
    GC/MS 方法（氣相層析/ 質譜儀法）檢驗，結果確呈第一級
    毒品海洛因代謝後嗎啡之陽性反應，此有卷附該公司95年4
    月21日報告編號KＺ000000000000號濫用藥物尿液檢驗報告1
    紙在卷可稽（見95年度毒偵字第3920號卷第36頁）；另扣案
    之殘餘粉末膠袋1 只，經送請高雄醫學大學附設中和紀念醫
    院檢驗，結果呈第一級毒品海洛因之陽性反應，此有上開醫
    院0000-000號檢驗報告1 紙存卷可參（見本院95年度訴字第
    1944號卷第28頁），此外復有注射針筒1 支扣案可佐，足認
    被告上開自白確與事實相符，洵堪採為論罪科刑之依據。
二、又被告前曾因施用毒品案件，經本院以91年度毒聲字第2421
    號裁定觀察、勒戒後，經評定有繼續施用毒品傾向，再經本
    院以91年度毒聲字第2870號裁定令入戒治處所施以強制戒治
    1 年，嗣經本院以91年度毒聲字第7587號裁定停止戒治，所
    餘戒治期間付保護管束而於91年12月13日釋放，嗣於92年5
    月28日保護管束期滿，再經高雄地檢署檢察官於92年6 月7
    日以92年度戒毒偵字第538 號不起訴處分確定之事實，有臺
    灣高等法院被告前案紀錄表、被告刑案資料查註紀錄表、全
    國施用毒品案件紀錄表各1 份在卷可稽，被告於強制戒治執
    行完畢釋放後，5 年內再為本件施用毒品犯行，自應依法論
    罪科刑。是以本件事證明確，被告犯行堪以認定。
三、論罪科刑部分：
  (一)按海洛因係毒品危害防制條例第2 條第2 項第1 款所稱之第
    一級毒品，是被告施用海洛因之行為，係犯該條例第10條第
    1 項之施用第一級毒品罪。
  (二)被告持有第一級毒品，嗣進而施用之，持有之低度行為應為
    施用之高度行為所吸收，不另論罪。
  (三)爰審酌被告前已因施用毒品案件經觀察、勒戒及強制戒治，
    並因連續施用第一級毒品犯行，經本院判處有期徒刑10月確
    定（目前服刑中），有上揭前案紀錄表可證，本應徹底戒除
    毒癮，不料其竟仍繼續施用毒品，已如上述，顯見其並無戒
    除毒害之決心，本不宜寬貸，惟念其犯後坦承犯行，施用毒
    品乃自戕一己之身體健康，並具有病患性人格之特質，行為
    本身對社會所造成之危害並非直接、鉅大等其他一切情狀，
    量處如主文所示之刑，以資懲儆。
四、沒收部分：
    末按查獲之第一、二級毒品及專供製造或施用第一、二級毒
    品之器具，不問屬於犯人與否，均沒收銷燬之，毒品危害防
    制條例第18條第1 項前段定有明文。查扣案之殘餘粉末膠袋
    1 只經鑑定結果，確呈第一級毒品海洛因陽性反應，已如前
    述，顯見此等物品與第一級毒品海洛因無法析離，自應視同
    第一級毒品海洛因，爰依上開規定宣告沒收銷燬之。另注射
    針筒1 支雖非違禁物，然係被告供犯罪所用之物，且為被告
    所有，亦經被告於警詢中自承在卷，爰依刑法第38條第1 項
    第2 款規定併予宣告沒收。
據上論斷，應依刑事訴訟法第273 條之1 第1 項、第284 條之1
、第299 條第1 項前段，毒品危害防制條例第10條第1 項、第18
條第1 項前段，刑法第11條、第38條第1 項第2 款，判決如主文
。
本案經檢察官乙○○到庭執行職務
中    華    民    國    95    年    6     月    30    日
                  刑事第八庭      法  官  李育信
以上正本證明與原本無異。
如不服本判決，應於收受送達後10日內向本院提出上訴書狀。
中    華    民    國    95    年    6     月    30    日
                                  書記官  廖佳玲
附錄本案論罪科刑法條：
毒品危害防制條例第10條第1項
施用第一級毒品者，處6月以上5年以下有期徒刑。


司法院資訊處製作；財團法人民間司法改革基金會備份。
